【裁判字號】    97,易,562
【裁判日期】    970905
【裁判案由】    竊盜
【裁判全文】
臺灣新竹地方法院刑事判決               97年度易字第562號
公  訴  人  臺灣新竹地方法院檢察署檢察官
被      告  甲○○
                    之1號
                    （現另案於臺灣新竹監獄）
            乙○○
上列被告等2 人因竊盜案件，經檢察官提起公訴（97年度偵字第
1319號、第2943號），本院裁定改依簡式審判程序審理，判決如
下：
    主  文
甲○○犯如起訴書附表編號一至五之罪，主文分別如本判決附表
主文欄所示；應執行有期徒刑壹年拾月，自備鑰匙、破壞剪各壹
支均沒收。
乙○○犯如起訴書附表編號四至五之罪，主文分別如本判決附表
主文欄所示；應執行有期徒刑捌月，破壞剪壹支沒收。
    事實及理由
一、本件被告甲○○、乙○○等2 人所犯為死刑、無期徒刑或最
    輕本刑為3 年以上有期徒刑以外之罪，其等於準備程序中就
    被訴事實為有罪之陳述，本院告知簡式審判程序之旨，並聽
    取公訴人之意見後，依刑事訴訟法第273 條之1 第1 項規定
    ，裁定改依簡式審判程序審理，合先敘明。
二、本件被告等2 人之犯罪事實及證據，除犯罪事實欄被告甲○
    ○之前科應補充為：「甲○○前因竊盜、贓物案件，經臺灣
    桃園地方法院以民國95年壢簡字第995 號判決分別判處有期
    徒刑6 月、3 月，應執行有期徒刑8 月確定，嗣經同院以96
    年度聲減字第7 號裁定分別減為有期徒刑3 月、1 月15日，
    應執行有期徒刑4 月確定，於96年7 月16日執行完畢。」外
    ，餘均引用檢察官起訴書所載（如附件）。
三、論罪科刑：
  (一)被告甲○○於起訴書附表編號二、三中持以行竊之破壞剪，
    被告等2 人於起訴書附表編號四、五中共同持以行竊之破壞
    剪，乃為同一，業據被告等2 人供承在卷，該破壞剪係金屬
    材質，質地堅硬，其中一端尖銳，客觀上足以傷害他人之生
    命、身體安全，此觀諸卷附照片（2943號偵查卷頁59）或自
    吾人生活經驗即可得知，應屬刑法第321 條第1 項第3 款之
    兇器無訛。
  (二)核被告等2 人各該所為，分別係犯如本判決附表所示之罪名
    ；被告甲○○於起訴書附表編號四、五之犯行中，與共同被
    告乙○○間有犯意聯絡及行為分擔，均為共同正犯；被告甲
    ○○所犯上開1 次普通竊盜犯行、4 次加重竊盜犯行，被告
    乙○○所犯上開2 次加重竊盜犯行，各均係於95年7 月1 日
    連續犯規定廢止後所為，所為互有時間之差距，顯係基於各
    別犯意所為，各應分論併罰。被告甲○○因犯罪事實欄所載
    之前科紀錄而受有期徒刑之宣告，於96年7 月16日執行完畢
    ，有臺灣高等法院被告甲○○之前案紀錄表在卷可稽，其於
    上開徒刑執行完畢後5 年內故意再犯本件有期徒刑以上之5
    罪，均應論以累犯，並依刑法第47條第1 項加重其刑。
  (三)爰審酌被告甲○○、乙○○正值青壯，甲○○前尚有多次前
    科，竟仍不知思循合法途逕獲取財富，反而先後犯下本案多
    起竊盜案件，數量眾多，加重竊盜部分手段危險性亦高，除
    造成遭竊被害人財產損失外，危害社會治安亦鉅，又竊取他
    人自小客車，價值非輕，竊取電纜線變賣金額雖然不高，然
    造成被害人中華電信公司維修不易，用戶權益受損，本不宜
    寬恕，惟另斟酌其等2 人犯後均坦承犯罪，態度十分良好等
    一切情狀，分別量處主文所示之刑，並分別定其應執行之刑
    。被告甲○○於起訴書附表編號一中持以犯案之自備鑰匙1
    支，另被告甲○○於起訴書附表編號二三中，被告等2 人於
    起訴書附表編號四、五持以犯案之破壞剪1 支，均為被告甲
    ○○所有，雖未扣案，然無證據證明業已滅失，應依刑法第
    38條第1 項第2 款規定宣告沒收。至於被告甲○○於偵查中
    陳稱破壞剪係向不知名友人所借，被告乙○○於偵查中陳稱
    係從其服務之公司箱型車上所取得等語（97年度偵字第29
    43頁82、83），因與本案審理中所述不符，本院均不予採認
    ，併此敘明。
據上論斷，應依刑事訴訟法第273 條之1 第1 項、第310 條之2
、第454 條第2 項、第299 條第1 項前段，刑法第28條、第320
條第1 項、第321 條第1 項第3 款、第47條第1 項、第51條第5
款、第38條第1 項第2 款，判決如主文。
本案經檢察官王唯怡到庭執行職務。
中    華    民    國    97    年    9     月    5     日
                  刑事第二庭    法  官  蔡川富
以上正本證明與原本無異。
如不服本判決應於收受本判決後10日內向本院提出上訴書狀，上
訴書狀應敘述具體理由。上訴書狀未敘述上訴理由者，應於上訴
期間屆滿後20日內補提理由書狀於本院 (均須按他造當事人之人
數附繕本 )「切勿逕送上級法院」。
中    華    民    國    97    年    9     月    5     日
                                書記官  陳秀子
所犯法條：
刑法第320條（普通竊盜罪、竊佔罪）
意圖為自己或第三人不法之所有，而竊取他人之動產者，為竊盜
罪，處5年以下有期徒刑、拘役或5百元以下罰金。
意圖為自己或第三人不法之利益，而竊佔他人之不動產者，依前
項之規定處斷。
前二項之未遂犯罰之。
刑法第321條第1項（加重竊盜罪）
犯竊盜罪而有左列情形之一者，處六月以上、五年以下有期徒刑
：
一、於夜間侵入住宅或有人居住之建築物、船艦或隱匿其內而犯
    之者。
二、毀越門扇、牆垣或其他安全設備而犯之者。
三、攜帶兇器而犯之者。
四、結夥三人以上而犯之者。
五、乘火災、水災或其他災害之際而犯之者。
六、在車站或埠頭而犯之者。
前項之未遂犯罰之。
 附表：
┌────┬────┬──────────────────┐
│犯罪事實│所犯法條│   主                        文     │
├────┼────┼──────────────────┤
│起訴書附│刑法第32│甲○○犯竊盜罪，累犯，處有期徒刑伍月│
│表編號一│0條第1項│，鑰匙壹支沒收。                    │
├────┼────┼──────────────────┤
│起訴書附│刑法第32│甲○○犯攜帶兇器竊盜罪，累犯，處有期│
│表編號二│1條第1項│徒刑柒月，破壞剪壹支沒收。          │
│        │第3款   │                                    │
├────┼────┼──────────────────┤
│起訴書附│刑法第32│甲○○犯攜帶兇器竊盜罪，累犯，處有期│
│表編號三│1條第1項│徒刑柒月，破壞剪壹支沒收。          │
│        │第3款   │                                    │
├────┼────┼──────────────────┤
│起訴書附│刑法第32│甲○○共同犯攜帶兇器竊盜罪，累犯，處│
│表編號四│1條第1項│有期徒刑柒月，破壞剪壹支沒收。      │
│        │第3款   │乙○○共同犯攜帶兇器竊盜罪，處有期徒│
│        │        │刑陸月，破壞剪壹支沒收。            │
├────┼────┼──────────────────┤
│起訴書附│刑法第32│甲○○共同犯攜帶兇器竊盜罪，累犯，處│
│表編號五│1條第1項│有期徒刑柒月，破壞剪壹支沒收。      │
│        │第3款   │乙○○共同犯攜帶兇器竊盜罪，處有期徒│
│        │        │刑陸月，破壞剪壹支沒收。            │
└────┴────┴──────────────────┘


司法院資訊處製作；財團法人民間司法改革基金會備份。
